【裁判字號】    89,自,17
【裁判日期】    890803
【裁判案由】    違反動產擔保交易法
【裁判全文】
臺灣臺中地方法院刑事判決                            八十九年度自字第一七號
    自  訴  人  甲○○
    代  理  人  乙○○
    被      告  丙○○
右列被告因違反動產擔保交易法案件，經自訴人提起自訴，本院判決如左：
    主  文
丙○○動產擔保交易之債務人，意圖不法之利益，將標的物遷移，致生損害於債權人
，處拘役參拾日，如易科罰金，以參佰元折算壹日。
    事  實
一、丙○○於民國八十五年十二月三十日，以動產擔保交易附條件買賣之方式，向址
    設台中市○區○○街二一之四號甲○○經營之中友輪業行購買車號ＪＲＧ─三四
    三號機車一部，為動產擔保交易之債務人，約定總價款新台幣（下同）五萬四千
    九百十元，除訂金一千元外，分九期付款，每期五千九百九十元，標的物存放地
    點為台中市市○路七五號七樓，在價金未付清之前，該機車所有權仍屬甲○○所
    有，丙○○僅得依約占有使用，不得任意遷移、出賣、出質、移轉、抵押或為其
    他處分。詎丙○○取得標的物後，僅繳納一萬元，即意圖不法之利益，自八十六
    年七月間將該標的物遷移前開存放處所，使甲○○追索無著，致生損害於債權人
    甲○○。
二、案經甲○○提起自訴。
    理  由
一、訊據被告丙○○坦承於右揭時地向自訴人購買機車，惟否認有何違反動產擔保交
    易法犯行，辯稱：伊購買之機車於八十六年六月間遺失云云。經查右揭事實業據
    自訴人陳述明確，並有附條件買賣契約書影本一紙附卷足憑，被告亦無法提供機
    車遺失及報案等相關證據供本院查證，又被告於八十八年七月間搬離台中市市○
    路七五號七樓，有司法警察報告書附卷可稽，是被告前開所辯，顯係卸責之詞，
    不足採信，其犯行堪以認定。
二、被告為動產擔保交易之債務人，於購得標的物後，將之遷移，並拒納餘款，其有
    不法利益之意圖甚明，核其所為，係犯動產擔保交易法第三十八條之罪。爰審酌
    被告犯罪之動機、目的、手段、所生損害，已繳部分價金，情節尚非重大等一切
    情狀，量處如主文所示之刑，並諭知易科罰金之折算標準。
三、被告經合法傳喚，無正當理不到庭，本院認本件為應科拘役之案件，爰不待其陳
    述逕行判決。
據上論斷，應依刑事訴訟法第三百四十三條、第三百零六條、第二百九十九條第一項
前段，動產擔保交易法第三十八條，刑法第十一條前段、第四十一條，罰金罰鍰提高
標準條例第一條前段、第二條，判決如主文。
中      華      民      國      八十九      年      八    月      三    日
                                        法  官  林郁婷
右正本證明與原本無異。
如不服本判決，應於送達後十日內向本院提出上訴狀（須附繕本），上訴於台灣高等
法院台中分院。
                                        書記官
中      華      民      國      八十九      年      八    月    三      日
附錄本案論罪科刑法條全文
動產擔保交易法第三十八條：動產擔保交易之債務人，意圖不法之利益，將標的物遷
移、出賣、出質、移轉、抵押或為其他處分，致生損害於債權人者，處三年以下有期
徒刑、拘役或科或併科六千元以下之罰金。


司法院資訊處製作；財團法人民間司法改革基金會備份。
